【裁判字號】    90,易,492
【裁判日期】    901231
【裁判案由】    傷害等
【裁判全文】
臺灣宜蘭地方法院刑事判決                            九十年度易字第四九二號
    公  訴  人  臺灣宜蘭地方法院檢察署檢察官
    被      告  乙○○
右列被告因傷害等案件，經檢察官提起公訴（九十年度偵字第二一○一、二一一七號
），本院判決如左：
    主  文
乙○○傷害人之身體，處罰金伍仟元，如易服勞役，以佰元折算壹日；又連續以加
害生命之事，恐嚇他人，致生危害於安全，處有期徒刑月，如易科罰金，以佰元
折算壹日，扣案之尖刀（已斷裂為刀柄及刀刃）壹把沒收；又連續毀損他人如附表所
示之物，處拘役拾日，如易科罰金，以佰元折算壹日。緩刑貳年。
    事  實
一、乙○○基於恐嚇之概括犯意，於民國八十九年七月間某日，在宜蘭縣羅東鎮○○
    路六七二號三樓宅內，因細故出手毆打其妻戊○○而遭岳母丙○○趕往攔阻時，
    竟手持菜刀欲追砍丙○○、戊○○母女二人，並以：「要讓妳們死的很難看」等
    語，以加害生命之事恐嚇丙○○、戊○○，使丙○○、戊○○心生畏懼而致生危
  害於安全。嗣戊○○因常遭乙○○毆打而離家後，乙○○不思己過，反而牽怒於
    戊○○之親戚，又承前恐嚇犯意，於九十年六月十六日上午十一時許，先持刀至
    宜蘭縣五結鄉○○○路一之六十六號向戊○○之二姊夫己○○尋釁，己○○見狀
    迅速避出屋外時，乙○○除以尖刀丟擲己○○外，並以：「如果妻子未返家，要
    給這些親戚死得很難看」等語，以加害生命之事恐嚇己○○，使己○○心生畏懼
    ，致生危害於安全，而報警前去處理，旋乙○○見己○○報警乃迅速離去，並基
    於毀損之概括犯意，先於同日中午十二時餘許，轉往宜蘭縣五結鄉○○路四十二
    巷十三號其妻弟丁○○住處，砸破丁○○前開住宅之大門玻璃及鋁製百葉窗，再
    轉至宜蘭縣五結鄉○○路國全巷十九號，砸毀其岳母丙○○所有之前述宅邸一樓
    窗戶玻璃四扇，足以生損害於丁○○及丙○○，後經警循線在乙○○所駕駛之自
    用小客車內扣得上開其用以丟擲己○○之尖刀（已斷裂為刀柄及刀刃）一把。嗣
    乙○○復於九十年七月一日中午十二時餘許，再度攜帶小鏟子一把前往丁○○上
    開住處尋釁，旋丁○○見其藉故推打隨後到場之甲○○（戊○○、丁○○之大姊
    夫）而上前攔阻並奪下上開小鏟子後，乙○○又基於傷害之故意，出拳毆打丁○○，並隨之與丁○○扭打，造成丁○○受有右側前臂、左手、臉及頸部挫傷與擦
    傷等傷害，並再度承前毀損概括犯意，出手拍打丁○○住宅庭院內之照明燈具，
    造成燈罩掉落地面及燈泡破裂，而足生損害於丁○○。
二、案經丙○○、己○○、丁○○訴由宜蘭縣警察局羅東分局報請臺灣宜蘭地方法院
    檢察署檢察官偵查起訴。
    理  由
一、訊據被告固坦承於前揭時、地，毀損告訴人丁○○位於宜蘭縣五結鄉○○○路一
    之六十六號住處之大門玻璃、鋁製百葉窗、庭院內之照明燈具，及告訴人丙○○
    位於宜蘭縣羅東鎮○○路六七二號住處之一樓窗戶玻璃，惟矢口否認有恐嚇之犯
    行，並辯稱：伊當時只是說氣話，並沒有要恐嚇告訴人丙○○、己○○之意思，
    且並無毆打告訴人丁○○云云。然查：被告上開恐嚇、傷害犯行，業據告訴人丙○○、己○○、丁○○於警、偵訊及本院審理中指訴綦詳，核與證人戊○○、甲○○於本院審理中證述情節相符，被告否認犯行，其所辯自無足取。此外，並有
    羅東博愛醫院診斷證明書一紙、照片十幀、扣案尖刀之照片三幀等附卷可資佐證
    。是本件事證明確，被告恐嚇、傷害、毀損等犯行足堪認定，應依法論科。
二、核被告所為，係犯刑法第二百七十七條第一項之傷害罪、同法第三百零五條之恐
    嚇罪及同法第三百五十四條之毀損罪。被告於八十九年七月間某日，手持菜刀追
    砍丙○○、戊○○母女，係以一行為同時恐嚇丙○○、戊○○，為想像競合犯，
    應從一重之恐嚇罪論處。又被告先後二次恐嚇、三次毀損犯行，時間緊接，方法
    相同，均係觸犯犯罪構成要件相同之罪，顯係基於概括犯意為之，應依刑法第五
    十六條連續犯之規定，分別論以一罪，並均加重其刑。又被告所犯上開傷害、恐
    嚇及毀損三罪間，犯意各別，構成要件互殊，應予分論併罰。爰審酌被告與其妻
    感情不睦，不知檢討己身，並尋求解決方法，竟任意遷怒他人而致犯下本件傷害
    、恐嚇、毀損等犯行，及被告犯罪之動機、目的、手段、生活狀況，犯罪所生之
    損害，及犯罪後態度等一切情狀，分別量處如主文所示之刑，並諭知罰金易服勞
    役及有期徒刑與拘役易科罰金之折算標準，以示懲儆。末查，被告前未曾受有期
    徒刑以上刑之宣告，有卷附台灣高等法院檢察署刑案紀錄簡覆表可按，經此起訴
    審判，當知所警惕，信無再犯之虞，本院認所宣告之刑以暫不執行為適當，併諭
    知緩刑二年，以啟自新。扣案之尖刀（已斷裂為刀柄及刀刃）一把，係屬被告所
    有，且供犯罪所用之物，業據其供明在卷，依法宣告沒收。至鏟子一把，被告雖
    供承為其所有，惟尚非供犯罪所用之物，爰不宣告沒收。
據上論斷，應依刑事訴訟法第二百九十九條第一項前段，刑法第五十六條、第二百七
十七條第一項、第三百零五條、第三百五十四條、第四十一條第一項前段、第四十二
條第二項、第五十五條、第七十四條第一款、第三十八條第一項第二款，罰金罰鍰提
高標準條例第一條前段、第二條判決如主文。
本案經檢察官廖允松到庭執行職務
中      華      民      國    九十      年     十二     月    三十一    日
                                  臺灣宜蘭地方法院刑事第二庭
                                        審判長法  官  黃  永  勝
                                              法  官  郭  顏  毓
                                              法  官  辜  漢  忠
右正本證明與原本無異。
如不服本判決，應於判決送達後十日內向本院提出上訴狀( 應附繕本 )。
                                              書記官  林  秀  麗
中      華      民      國    九十一    年       一     月      二      日
附表
┌──────┬──────────┬──────────┐
│ 犯罪時間   │     毀損物品       │     所有人         │
├──────┼──────────┼──────────┤
│九十年六月十│宜蘭縣五結鄉○○路四│                    │
│六日上午十一│十二巷十三號之大門玻│    丁○○          │
│時許        │璃及鋁製百葉窗      │                    │
├──────┼──────────┼──────────┤
│九十年六月十│宜蘭縣羅東鎮○○路六│                    │
│六日中午十二│七二號一樓窗戶玻璃四│    丙○○          │
│時許        │扇                  │                    │
├──────┼──────────┼──────────┤
│九十年七月二│宜蘭縣五結鄉○○路四│                    │                          │
│十一日中午十│十二巷十三號庭院內之│    丁○○          │                          │
│二時許      │照明燈具            │                    │                          │
└──────┴──────────┴──────────┘
附錄本案論罪科刑法條全文：
刑法第二百七十七條
傷害人之身體或健康者，處三年以下有期徒刑、拘役或一千元以下罰金。
刑法第三百零五條
以加害生命、身體、自由、名譽、財產之事，恐嚇他人致生危害於安全者，處二年以
下有期徒刑、拘役或三百元以下罰金。
刑法第三百五十四條
毀棄、損壞前二條以外之他人之物或令致不堪用，足以生損害於公眾或他人者，處二
年以下有期徒刑、拘役或五百元以下罰金。


司法院資訊處製作；財團法人民間司法改革基金會備份。
